臺灣臺南地方法院刑事判決
110年度交易字第1100號
公  訴  人  臺灣臺南地方檢察署檢察官
被      告  張安嬌


上列被告因公共危險案件，經檢察官提起公訴（110年度偵字第2
1633號），被告就被訴事實為有罪之陳述，經告知簡式審判程序
之旨，並聽取當事人意見後，裁定以簡式審判程序進行審理，判
決如下：
    主  文
張安嬌犯不能安全駕駛動力交通工具罪，累犯，處有期徒刑伍月
，如易科罰金，以新臺幣壹仟元折算壹日。
    事實及理由
一、本件係經被告張安嬌於準備程序當庭表示認罪，而經本院裁
    定以簡式審判程序加以審理，依據刑事訴訟法第273條之2、
    第159條第2項之規定，不適用審判外陳述之證據法則中，有
    關限制證據能力之相關規定，合先敘明。
二、本件除證據部分應補充「被告於本院準備及審理程序中之自
    白」外，其餘犯罪事實及證據均引用附件檢察官起訴書之記
    載。
三、核被告所為，係犯刑法第185條之3第1項第1款駕駛動力交通
    工具而吐氣所含酒精濃度達每公升0.25毫克以上之罪。又被
    告前有起訴書犯罪事實欄所載之前科紀錄，有臺灣高等法院
    被告前案紀錄表1 份在卷可按，其受有期徒刑執行完畢後，
    5年以內故意再犯本件有期徒刑以上之罪，為累犯，應依刑
    法第47條第1項規定加重其刑。至司法院釋字第775號解釋，
    依解釋文及理由之意旨，係指構成累犯者，不分情節，一律
    加重最低本刑，於不符合刑法第59條所定要件之情形下，致
    生行為人所受之刑罰超過其所應負擔罪責之個案，不符罪刑
    相當原則、比例原則。於此範圍內，在修正前，為避免發生
    上述罪刑不相當之情形，法院就該個案應裁量是否加重最低
    本刑；依此，該解釋係指個案應量處最低法定刑、又無法適
    用刑法第59條在內減輕規定之情形，法院應依此解釋意旨裁
    量不予加重最低本刑（最高法院108年度台上字第338號、第
    976 號、第1941號判決意旨參照）。查本案依被告構成累犯
    及犯罪之情節，並無上開情事，自仍有累犯加重其刑規定之
    適用，併此敘明。爰審酌被告酒後駕駛之酒精濃度達每公升
    0.53毫克，達輕醉之酒醉程度下，罔顧自己及公眾行人往來
    之安全駕駛重機車上路，於本件已屬第3次觸犯酒後駕車公
    共危險罪，顯見其未因前2次酒駕之裁罰而改正於酒後駕駛
    機動交通工具之行為，仍輕忽自己與其他用路人之交通安全
    ，認有加重懲處之必要；惟念及被告並未肇事致生自己或他
    人之具體損害；暨被告犯罪後始終坦承犯行，態度良好，復
    斟酌被告自述從事塑膠射出、國中畢業、離婚，無小孩，其
    工作、智識程度及家庭生活狀況等一切情狀，量處如主文所
    示之刑，併諭知易科罰金之折算標準，以示懲儆。
據上論斷，應依刑事訴訟法第273條之1第1項、第299條第1項前
段、第310條之2、第454條第2項（本件依刑事判決精簡原則，僅
記載程序法條文），判決如主文。
本案經檢察官高振瑋提起公訴，檢察官林容萱到庭執行職務。
中　　華　　民　　國　　110 　年　　12　　月　　14　　日
　　　　　　　　　刑事第四庭    法　官　張  菁
以上正本證明與原本無異。
如不服本判決應於收受本判決後20日內向本院提出上訴書狀，並
應敘述具體理由。其未敘述上訴理由者，應於上訴期間屆滿後20
日內向本院補提理由書狀（均須按他造當事人之人數附繕本）「
切勿逕送上級法院」。 
　　　　　　　　　　　　　　　　書記官　蔡佳玲
中　　華　　民　　國　　110 　年　　12　　月　　14　　日
附錄法條：
中華民國刑法第185條之3
駕駛動力交通工具而有下列情形之一者，處2年以下有期徒刑，
得併科20萬元以下罰金：
一、吐氣所含酒精濃度達每公升零點二五毫克或血液中酒精濃度
    達百分之零點零五以上。
二、有前款以外之其他情事足認服用酒類或其他相類之物，致不
    能安全駕駛。
三、服用毒品、麻醉藥品或其他相類之物，致不能安全駕駛。
因而致人於死者，處3年以上10年以下有期徒刑；致重傷者，處1
年以上7年以下有期徒刑。
曾犯本條或陸海空軍刑法第五十四條之罪，經有罪判決確定或經
緩起訴處分確定，於5年內再犯第一項之罪因而致人於死者，處
無期徒刑或5年以上有期徒刑；致重傷者，處3年以上10年以下有
期徒刑。
附件
臺灣臺南地方檢察署檢察官起訴書　
                                    110年度偵字第21633號
　　被　　　告　張安嬌　女　58歲（民國00年0月00日生）
　　　　　　　　　　　　住○○市○○區○○里0鄰○○路0段
　　　　　　　　　　　　　000巷00○0號
　　　　　　　　　　　　國民身分證統一編號：Z000000000號
上列被告因公共危險案件，業經偵查終結，認應該提起公訴，茲
將犯罪事實及證據並所犯法條分敘如下：
　　    犯罪事實
一、張安嬌前因公共危險案件，經臺灣臺南地方法院以109年度
    交簡字第2377號判決判處有期徒刑3月確定，並於民國110年
    2月1日易科罰金執行完畢。其明知酒後吐氣所含酒精濃度達每
    公升0.25毫克以上者，不得駕車行駛，竟於110年10月11日15時
    許起至同日19時許止，在臺南市北區開元美國公園內飲用啤
    酒，飲畢後在吐氣所含酒精濃度已達每公升0.25毫克以上，控
    制車輛能力及反應能力均因受體內酒精成分影響而降低，已達不能
    安全駕駛動力交通工具之狀況下，仍於搭車返家後，復基於酒
    後駕車致交通公共危險之故意，於同日20時許，酒後駕駛車
    牌號碼000-0000號普通重型機車上路。嗣行經臺南市○○區○○街
    00號前時，與人發生爭執，經警獲報到場排除糾紛後，發現
    其身上散發酒味，遂告知張安嬌勿酒後駕車後始離去，詎警
    方隨後於臺南市安南區安中路1段與安中路1段701巷口執行
    巡邏時，仍發現張安嬌駕駛車牌號碼000-0000號普通重型機車
    上路，旋於臺南市○○區○○路0段000巷00號前，將張安嬌予以
    攔查，並於同日20時16分對其施以吐氣酒精濃度測試，測得其
    吐氣所含酒精濃度達每公升0.53毫克。
二、案經臺南市政府警察局第三分局報告偵辦。
    　　證據並所犯法條
一、上揭犯罪事實，業據被告張安嬌於警詢及偵查時坦承不諱，
    且有當事人酒精測定紀錄表、呼氣酒精測試器檢定合格證書、
    臺南市○○○○○○○○○道○○○○○○○○○○○○○號碼000-0000號之車輛詳
    細資料報表各1紙、密錄器錄影擷取畫面8張、行車紀錄器錄
    影擷取畫面2張等附卷可稽，足認被告自白與事實相符，被
    告罪嫌堪予認定。
二、核被告所為，係犯刑法第185條之3第1項第1款公共危險罪嫌
    。又被告曾受有期徒刑執行完畢，有全國刑案資料查註紀錄
    表在卷可參，5年以內故意再犯本件有期徒刑以上之罪，為
    累犯，請依刑法第47條第1項規定加重其刑。
三、依刑事訴訟法第251條第1項提起公訴。　　
    此　  致
臺灣臺南地方法院
中　　華　　民　　國　  110　　年　  11 　 月 　 1  　日
                               檢察官   高  振  瑋
本件證明與原本無異
中　　華　　民　　國　 110　　年　　11　　月　　3 　　日
                               書記官   劉  珀  妤